【裁判字號】    92,交易,14
【裁判日期】    920509
【裁判案由】    過失傷害
【裁判全文】
臺灣雲林地方法院刑事判決                          九十二年度交易字第一四號
    公  訴  人  臺灣雲林地方法院檢察署檢察官
    被      告  乙○○
    選任辯護人  鐘為盛律師
右列被告因過失傷害案件，經檢察官提起公訴（九十二年度偵字第三七五０號），本
院判決如左：
    主  文
乙○○因過失傷害人，處拘役伍拾玖日，如易科罰金，以參佰元折算壹日。
    事  實
一、乙○○於民國（下同）九十一年三月十四日上午十時十五分許，駕駛車牌號碼Ｚ
    ２─３０９１號自用小客車，沿雲林縣虎尾鎮○地里○○○道路由東往西方向行
    駛，途經上開產業道路十八張橋與湳仔橋路段時，原應注意汽車行駛時，駕駛人
    應注意車前狀況，並隨時採取必要之安全措施，而依當時情形，並無不能注意之
    情事，詎乙○○疏於注意及此，貿然行駛於上開路段。適甲○○騎乘車牌號碼Ｕ
    ＱＶ─６９２號機車後搭載其妻丙○，由路邊欲迴轉成東西向行駛，甲○○原應
    注意迴車前，應暫停並顯示左轉燈光或手勢，看清無來往車輛，始得迴轉之規定
    ，而依當時之情形，並無不能注意之情事，亦疏於注意及此，未看清乙○○之自
    小客車已由東向西駛近，竟率然進行迴轉，致乙○○上開汽車左前保險桿碰撞甲
    ○○上開機車右後側，甲○○及丙○因而人車倒地，造成甲○○受有左肩及左踝
    挫傷之傷害，而丙○則受有骨盆挫骨折、腰椎壓迫性骨折、多處撕裂傷、左足底
    縫合處１×０．５公分之傷口等傷害。乙○○於肇事後，在有偵查犯罪職務之公
    務員知悉其肇事前，即主動向承辦警員林永進自首，並接受裁判。
二、案經甲○○、丙○訴由雲林縣警察局虎尾分局報請臺灣雲林地方法院檢察署檢察
    官偵查起訴。
    理  由
一、訊據被告乙○○，對於右揭時、地駕駛上開Ｚ２─３０９１號自用小客車，與告
    訴人甲○○所騎乘之ＵＱＶ─６９２號機車發生碰撞，造成告訴人甲○○、丙○
    受有傷害等事實，於審理中均坦白承認，核與告訴人甲○○、丙○於警訊及偵審
    中指述之情節相符，並有現場照片及道路交通事故調查報告表附卷可資佐證。而
    告訴人甲○○、丙○確因本件車禍受有傷害等情，亦有診斷證明書二紙在卷可參
    。雖然被告辯稱，他在行經當地時，看到前方有一部車停在路旁，旁邊有一顆樹
    ，他並沒有看到旁邊有人，在抵達車禍地點時告訴人的機車才衝出來，所以他並
    不是沒有注意車前狀況，他並無過失可言云云。經查，依現場照片及道路交通事
    故調查報告表之事故現場圖顯示，肇事地點為東西向之直路，寬約８，５公尺，
    於該路段四周平坦無障礙物，雖然於肇事地點路旁停有一部小貨車，惟由現場照
    片之東西向觀察，仍屬可清楚看到道路兩側之情形，又小客車於撞擊後左前保險
    桿有凹陷情形，機車左側倒地而右後側之車蓋掉落，且機車頭朝向東方。綜上，
    由現場之路況、二車之行向，肇事後二車停止位置及車損等情形觀察，堪以斷定
    者，為被告駕駛自小客車行經車禍地點時，適逢告訴人甲○○由停於路邊之小貨
    車後方騎出欲左側迴轉，以致被告自小客車左前保險桿撞及告訴人甲○○機車之
    右後側。按汽車行駛時，駕駛人應注意車前狀況，並隨時採取必要之安全措施，
    道路交通安全規則第九十四條第三項定有明文，雖然本件告訴人甲○○未能看清
    來車即進行迴車，其本身已與有過失，惟被告若於行經該處仍盡其注意車前狀況
    之義務，或不致發生本件車禍，或能適時採取必要之安全措施，以避免危險之發
    生，被告有避免之義務，且有避免之可能，竟疏未注意，貿然行駛該路段，以致
    發生相撞車件，實難辭過失之責。而告訴人二人確因本件車禍而受有傷害，已詳
    述如前，則被告之過失行為與告訴人二人之傷害間，顯有相當因果關係，是被告
    過失犯行堪以認定。
二、核被告所為，係犯刑法第二百八十四條第一項前段之過失傷害罪。被告一過失行
    為致告訴人二人受傷，為想像競合犯，應依刑法第五十五條規定，從一重之過失
    傷害罪處斷。被告肇事後，主動向處理本件車禍之警員林永進自首肇事，有自首
    查詢表一紙在卷可稽，應依刑法第六十二條前段規定，減輕其刑。爰審酌被告前
    無犯罪前科，有台灣高等法院被告全國前案紀錄表在卷可按，素行良好，而於審
    理中已提出和解之請求，雖然雙方對於賠償金額未合致而未能達成和解，惟已有
    和解之誠意，並其過失程度及告訴人甲○○亦與有過失等一切情狀，量處如主文
    所示之刑，並諭知易科罰金之折算標準。
據上論斷，應依刑事訴訟法第二百九十九條第一項前段，刑法第二百八十四條第一項
前段、第五十五條、第六十二條前段、第四十一條第一項前段，罰金罰鍰提高標準條
例第一條前段、第二條，判決如主文。
本案經檢察官丁○○到庭執行職務
中      華      民      國      九十二      年      五      月    九    日
                                        臺灣雲林地方法院刑事第二庭
                                            法  官  劉為丕
右正本證明與原本無異。
如不服本判決，應於判決送達後十日內向本院提出上訴狀( 應附繕本 )。
                書記官  王淑美
中      華      民      國      九十二      年      五      月    九    日
中華民國刑法第二百八十四條
 (過失傷害罪)
因過失傷害人者，處六月以下有期徒刑、拘役或五百元以下罰金，致重傷者，處一年
以下有期徒刑、拘役或五百元以下罰金。
從事業務之人，因業務上之過失傷害人者，處一年以下有期徒刑、拘役或一千元以下
罰金，致重傷者，處三年以下有期徒刑、拘役或二千元以下罰金。


司法院資訊處製作；財團法人民間司法改革基金會備份。
